---
title: "Arbeidskrav 2, inference"
author: "Magnus Kleiven"
date: "20 10 2020"
output: html_document
editor_options: 
  chunk_output_type: console
---

# Innledning og hypotese:
I denne oppgaven skal vi se på hvorvidt en treningsintervensjon påvirker totalt RNA innhold i muskelen, og om denne påvirkningen er forskjellig fra personer som defineres som "high" eller "low" responders på treningsintervensjonen.
<!-- In a final report (mappeeksamen), maybe add some information on why you expect this result -->

H<sub>A</sub>: Trening effekten påvirker total mengde RNA mer i gruppen "high responders" enn i gruppen "low responders", etter en treningsperiode.

H<sub>0</sub>: det er ingen forskjell mellom gruppene

# Metode
<!-- Maybe write this in a more method-like way instead of a list in final report? -->
Vi har her gjort følgende:
1. Laste inn aktuelle pakker.
2. Laste ned datasett.
3. Lese av datasett og plukke ut aktuelle variabler i forhold til problemstillingen.
4. Fjerne NA fra testen.
3. T. test- er det sannsynlig at hypotesen stemmer?
4. Gjøre om til boxplot
5. Konklusjon


Steg 1 - Laste ned pakke <!-- Nice with step by step, but the report will look nicer with the code as echo = FALSE -->
```{r warning= FALSE, message= FALSE} 
library(tidyverse)
```



Steg 2 - Laste ned datasett fra Haun (2019)- hypertrophy.
```{r}
download.file(url = "https://ndownloader.figstatic.com/files/14702420", destfile = "hypertrophy.csv")
```


På neste steg vil vi velge ut aktuelle vairabler i forhold til problemstillingen. T3T1_PERCENT_CHANGE_RNA variabelen representerer den prosentvise endringen i total RNA mengde i muskelen fra begynnelsen til slutten av treningsintervensjonen. SUB_ID representerer subjektene, Cluster variabelen differensierer mellom gruppene high og low responders. 


Steg 3 - Lese datasett og velge aktuelle variabeler.
```{r, warning=FALSE, message=FALSE}
hypertrophy1 <- read_csv("hypertrophy.csv")


hyp2 <- hypertrophy1 %>%
  select(SUB_ID, CLUSTER, T1_RNA, T3_RNA) %>%
  print()
```




Steg 4 - Fjerne NA fra CLUSTER variabelen
```{r}
hyp3 <- hypertrophy1 %>%
  select(SUB_ID, CLUSTER, T3T1__RNA) %>%
  filter(!is.na(CLUSTER)) %>%
  print() # Velger ut data og fjerner NA. Her bruker vi gjennomsnittsscore, unngår å konvertere til prosent for å sammenligne grupper. NA er borte fra CLUSTER
```
 

<!-- The t-test can be save and retrieved in text by using `r ` blocks in the text see example below -->
Steg 5 - T-test
```{r}
tt <- t.test(T3T1__RNA  ~ CLUSTER, data = hyp3) # Her forklares variabelen T3T1_RNA gruppert for variabelen Cluster.



```

<!-- I denne Welch two sample t-testen ser vi at g-->Gjennomsnittet i LOW gruppen er noe høyere enn i HIGH gruppen men resultatet er ikke signifikant (p = `r round(tt$p.value, 3)`. <!-- P- verdien er relativt høy, 0,168, noe som indikerer at det er en uønsket høy sannsynlighet for at resultatene er tilfeldige (vi ser helst at P- verdi er under 0,05).-->


Steg 6 - Lage boxplott med variabelen T3T1_RNA grupper for variabelen CLUSTER
```{r}
hyp3 %>%
  ggplot(aes(CLUSTER, T3T1__RNA)) + geom_boxplot() # Lager diagram med variabelen T3T1_RNA gruppert for variabelen Cluster
```


Konklusjon:
<!-- Do not repeat results here, re-formulate based on your hypothesis -->
Den gjennomsnittlige økningen i Low gruppen er i resultatene litt høyere enn resultatene i High gruppen. Vi har en P- verdi som ligger på 0,168, noe som indikerer at det er en uønsket høy sannsynlighet for at resultatene er tilfeldige. 
Hypotesen kan dermed ikke bekreftes av dataene.