---
title: "Arbeidskrav 2, interference"
author: "Ingvild Kåshagen"
date: "20 10 2020"
output: html_document
---

```{r setup, include=FALSE}
knitr::opts_chunk$set(echo = TRUE)
```

## R Markdown

### Innledning og hypotese:
I denne oppgaven skal vi se på hvorvidt en treningsintervensjon påvirker totalt RNA innhold i muskelen, og om denne påvirkningen er forskjellig fra personer som defineres som "high" eller "low" responders på treningsintervensjonen. 

Hypotese: Trening effekten påvirker total mengde RNA mer i gruppen "high responders" enn i gruppen "low responders", etter en treningsperiode.
0 hypotese: det er ingen forskjell mellom gruppene
For å gjøre dette ønsker vi å gjøre følgende: 

Vi har her gjort følgende:
1. Laste inn aktuelle pakker.
2. Laste ned datasett og plukke ut aktuelle variabler i forhold til problemstillingen.
3. T. test- er det sannsynlig at hypotesen stemmer?
4. Gjøre om til boxplot
5. Konklusjon

### Installere pakker
```{r warning= FALSE, message= FALSE} 
library(readxl)
library (tidyverse)

```

### Laste ned datasett fra Haun (2019)- hypertrophy.

```{r}
download.file(url = "https://ndownloader.figstatic.com/files/14702420", destfile = "hypertrophy.csv")
```
#### Lese datasett og lage ny variabel.

```{r}
hypertrophy1 <- read_csv("hypertrophy.csv")
```


#### Velge ut variabler
På neste steg vil vi velge ut aktuelle vairabler i forhold til problemstillingen. T3T1_PERCENT_CHANGE_RNA variabelen representerer den prosentvise endringen i total RNA mengde i muskelen fra begynnelsen til slutten av treningsintervensjonen. SUB_ID representerer subjektene, Cluster variabelen differensierer mellom gruppene high og low responders. 


```{r}
hyp2 <- hypertrophy1 %>%
  select(SUB_ID, CLUSTER, T1_RNA, T3_RNA) %>%
  print()
```



#### Velger ut data og fjerner NA
Her bruker vi gjennomsnittsscore, unngår å konvertere til prosent for å sammenligne grupper. Fjerner NA fra cluster variabel.

```{r}
hyp3 <- hypertrophy1 %>%
  select(SUB_ID, CLUSTER, T3T1__RNA) %>%
  filter(!is.na(CLUSTER)) %>%
  print()
```
#### Welch Two sample T-test
Her forklares variabelen T3T1_RNA gruppert for variabelen Cluster. 

```{r}
t.test(T3T1__RNA  ~ CLUSTER, data = hyp3)
```

I denne Welch two sample T-testen ser vi at gjennomsnittet i LOW gruppen er noe høyere enn i HIGH gruppen. P- verdien er relativt høy, 0,168, noe som indikerer at det er en uønsket høy sannsynlighet for at resultatene er tilfeldige (vi ser helst at P- verdi er under 0,05).

#### Boxplot 
Lager diagram med variabelen T3T1_RNA gruppert for variabelen Cluster.

```{r}
hyp3 %>%
  ggplot(aes(CLUSTER, T3T1__RNA)) + geom_boxplot()
```





#### Konklusjon

Den gjennomsnittlige økningen i Low gruppen er i resultatene litt høyere enn resultatene i High gruppen. Vi har en P- verdi som ligger på 0,168, noe som indikerer at det er en uønsket høy sannsynlighet for at resultatene er tilfeldige. 
Hypotesen kan dermed ikke bekreftes av dataene.
